臺灣新北地方法院刑事判決　　　　　110年度審交易字第930號
公　訴　人　臺灣新北地方檢察署檢察官
被　　　告　李俊德


上列被告因公共危險案件，經檢察官提起公訴（110年度偵字第0
0000號）後，被告於本院審理中就被訴事實為有罪之陳述，經檢
察官聲請改依協商程序而為判決，本院予以同意，判決如下：
    主  文
李俊德犯吐氣所含酒精濃度達每公升零點二五毫克以上，而駕駛
動力交通工具罪，處有期徒刑貳月，如易科罰金，以新臺幣壹仟
元折算壹日。
    事實及理由
一、本件犯罪事實及證據，除引用檢察官起訴書之記載（如附件
    所示）外，另據被告李俊德於本院準備程序時坦承犯行，核
    其自白，與起訴書所載事證相符，可認屬實，本案事證明確
    ，被告犯行堪予認定，應依法論科。
二、論罪科刑：
    核被告所為，係犯刑法第185條之3第1項第1款之吐氣所含酒
    精濃度達0.25毫克以上而駕駛動力交通工具罪。依認罪協商
    結果判決如主文所示，並諭知易科罰金之折算標準。
三、協商判決除有刑事訴訟法第455條之4第1項第1款於本訊問程
    序終結前，被告撤銷協商合意或檢察官撤回協商聲請者；第
    2款被告協商之意思非出於自由意志者；第4款被告所犯之罪
    非第455條之2第1項所定得以協商判決者；第6款被告有其他
    較重之裁判上一罪之犯罪事實者；第7 款法院認應諭知免刑
    或免訴、不受理者情形之一，及違反同條第2 項「法院應於
    協商合意範圍內為判決；法院為協商判決所科之刑，以宣告
    緩刑或2 年以下有期徒刑、拘役或罰金為限」之規定者外，
    檢察官與被告均不得上訴。如有前述得上訴之情形，得自收
    受判決送達之翌日起20日內，向本院提出上訴書狀，上訴於
    第二審法院，併予敘明。
據上論斷，應依刑事訴訟法第455條之2第1項、第455條之8、第4
54條、第455條，刑法第185條之3第1項第1款、第41條第1項前段
，刑法施行法第1條之1第1項，判決處刑如主文。
本案經檢察官吳秉林偵查起訴、由檢察官黃明絹到庭執行職務。
中    華    民    國   110    年   11     月    23    日
                  刑事第二十四庭法  官  潘 長 生
以上正本證明與原本無異。
不得上訴。
                                書記官  吳 育 嫻
中    華    民    國   110    年    11    月    25    日
附錄本案論罪科刑依據法條全文：
中華民國刑法第185條之3
駕駛動力交通工具而有下列情形之一者，處2年以下有期徒刑，
得併科20萬元以下罰金：
一、吐氣所含酒精濃度達每公升零點二五毫克或血液中酒精濃度
    達百分之零點零五以上。
二、有前款以外之其他情事足認服用酒類或其他相類之物，致不
    能安全駕駛。
三、服用毒品、麻醉藥品或其他相類之物，致不能安全駕駛。
因而致人於死者，處3年以上10年以下有期徒刑；致重傷者，處1
年以上7年以下有期徒刑。
曾犯本條或陸海空軍刑法第54條之罪，經有罪判決確定或經緩起
訴處分確定，於五年內再犯第1 項之罪因而致人於死者，處無期
徒刑或5年以上有期徒刑；致重傷者，處3年以上10年以下有期徒
刑。
　
附件：
臺灣新北地方檢察署檢察官起訴書
                                    110年度偵字第20849號
    被      告  李俊德  男  33歲（民國00年0月00日生）
                        住新北市○○區○○○路000巷0○0
                          號
                        國民身分證統一編號：Z000000000號
上列被告因公共危險案件，已經偵查終結，認應提起公訴，茲將
犯罪事實及證據並所犯法條分敘如下：
        犯罪事實
一、李俊德於民國110年5月14日20時許起迄至同日22時許止，在
    其女友位於新北市○○區○○街000 號之住處內飲用酒類後
    ，明知酒後不得駕駛動力交通工具，竟仍於翌（15）日3時2
    0分許騎乘車牌號碼000-000號普通重型機車上路，欲前往超
    商購物。嗣於15日3時30 分許行經新北市三重區溪尾街與仁
    華街口前時，因形跡可疑為警攔查，並對其施以吐氣酒精濃
    度測試，結果達每公升0.28毫克而查獲。
二、案經新北市政府警察局三重分局報告偵辦。
        證據並所犯法條
一、上揭犯罪事實，業據被告李俊德於警詢及偵查中均坦承不諱
    ，復有新北市政府警察局三重分局道路交通事故當事人酒精
    測定紀錄表、新北市政府警察局吐氣酒精濃度檢測程序暨拒
    測法律效果確認單、新北市政府警察局舉發違反道路交通管
    理事件通知單各1 份等附卷可佐，足認被告上開之任意性自
    白核與事證相符，其犯嫌應堪認定。
二、核被告所為，係犯刑法第185條之3第1項第1款之公共危險罪
    嫌。
三、依刑事訴訟法第251條第1項提起公訴。
    此  致
臺灣新北地方法院
中    華    民    國   110    年    7     月    28    日
                              檢  察  官  吳秉林
本件正本證明與原本無異
中    華    民    國   110    年    9     月    15    日
                              書  記  官  陳順鑫
附錄本案所犯法條全文
中華民國刑法第185條之3
駕駛動力交通工具而有下列情形之一者，處2年以下有期徒刑，
得併科20萬元以下罰金：
一、吐氣所含酒精濃度達每公升零點二五毫克或血液中酒精濃度
    達百分之零點零五以上。
二、有前款以外之其他情事足認服用酒類或其他相類之物，致不
    能安全駕駛。
三、服用毒品、麻醉藥品或其他相類之物，致不能安全駕駛。
因而致人於死者，處3年以上10年以下有期徒刑；致重傷者，處1
年以上7年以下有期徒刑。
曾犯本條或陸海空軍刑法第54條之罪，經有罪判決確定或經緩起
訴處分確定，於五年內再犯第1項之罪因而致人於死者，處無期
徒刑或5年以上有期徒刑；致重傷者，處3年以上10年以下有期徒
刑。